【裁判字號】    98,簡上,300
【裁判日期】    990108
【裁判案由】    賭博
【裁判全文】
臺灣臺南地方法院刑事判決             98年度簡上字第300號
上  訴  人  乙○○○
即  被  告
上列上訴人即被告賭博案件，不服本院九十八年度簡字第二二二
八號中華民國九十八年九月二十八日第一審判決（聲請案號：九
十八年度速偵字第一三三號）提起上訴，被告於本院審理時，為
有罪之陳述，經本院裁定以簡式審判程序審理，並判決如下：
    主  文
上訴駁回。
乙○○○緩刑貳年，並應於判決確定後六月內，向公庫支付新台
幣參萬元。
    事  實
一、乙○○○基於意圖營利，提供場所聚眾賭博及與不特定人賭
    博之犯意，自民國九十八年八月二十七日起至同年九月八日
    止，在其位於臺南市○區○○路五九七巷六號住處，經營「
    六合彩」賭博簽賭站，以所有如附表編號一至七所示之（０
    ６）0000000號傳真機等物為工具，聚集不特定之多
    數人以傳真方式簽注俗稱「六合彩」之賭博，簽注方式為：
    「二星」、「三星」、「四星」每注賭資均為新臺幣（下同
    ）十元、二十元或五十元、「臺號」、「特仔尾」每注亦均
    為十元或五十元，由賭客在０１至４９號號碼中，任選數組
    號碼，並核對香港六合彩於每星期二、四、六所開出之中獎
    號碼對獎，對中二組號碼者（即俗稱「二星」），可贏得倍
    數不等彩金，而以此方式與乙○○○對賭。賭客若未簽中，
    則由該乙○○○贏得賭資。嗣經警於九十八年九月八日十九
    時二十分許，持本院簽發之搜索票前往上址搜索，當場扣得
    乙○○○所有，供賭博所用與因賭博所得如附表所示之物，
    始悉上情。
二、案經案經臺南市警察局第五分局報告臺灣臺南地方法院檢察
    署檢察官偵查終結後，聲請簡易判決處刑。
    理  由
一、上開犯罪事實迭據被告乙○○○於偵查及本院審理時供承不
    諱，並有被告所有，且供賭博所用與因賭博所得如附表所示
    之物在案可參，被告於偵查及本院審理時之自白與事實相符
    ，堪以採信。被告乙○○○賭博犯行明確，堪以認定，應依
    法論科。
三、核被告乙○○○係犯刑法第二百六十六條第一項前段之普通
    賭博罪、同法第二百六十八條之意圖營利供給賭博場所罪及
    意圖營利聚眾賭博罪。又被告於各該期香港政府六合彩開獎
    前多次供給賭博場所，聚眾賭博，並與賭徒對賭，均係基於
    一個賭博犯意之決定，達成其同一犯罪之各個舉動，應屬法
    律概念之一接續行為。被告以一行為同時觸犯普通賭博罪、
    意圖營利供給賭博場所罪及意圖營利聚眾賭博罪等三罪名，
    為想像競合犯，依刑法第五十五條規定，應從其中情節較重
    之意圖營利聚眾賭博罪處斷。原審以被告乙○○○罪證明確
    ，依刑事訴訟法第四百四十九條第一項前段、第四百五十四
    條第二項，刑法第二百六十八條後段、第二百六十六條第一
    項前段、第五十五條、第四十一條第一項前段、第三十八條
    第一項第二款（原審漏列第三款），刑法施行法第一條之一
    ，逕以簡易判決判處被告有期徒刑三月，並諭知如易科罰金
    ，以新台幣一千元折算一日，另將扣案如附表所示供賭博所
    用與因賭博所得之物均沒收之。其認事用法，圴無違誤，量
    刑亦屬妥適。上訴意旨指摘原判決量刑過重，求予撤銷改判
    ，為無理由，應予駁回。復查被告前未曾受有期徒刑以上刑
    之宣告，有臺灣高等法院被告前案紀錄表一件附卷可稽。本
    院審酌其年近耳順，且因家庭經濟需要始為前開犯行等情狀
    ，認被告經此起訴審判科刑之訟累，並令其負擔向公庫支付
    新台幣三萬元之條件，應已足促其警惕，而無再犯之虞，上
    開宣告之刑，以暫不執行為適當，爰判決如主文所示，以啟
    自新。
據上論斷，應依刑事訴訟法第四百五十五條之一第一項、第三項
、第三百六十八條、第三百六十四條、第二百七十三條之一第一
項，刑法第七十四條第一項第一款、第二項第四款，判決如主文
。
本案經檢察官甲○○到庭執行職務。
中    華    民    國    99    年    1     月    8     日
                              刑事第十二庭
                                  審判長法  官  卓穎毓
                                        法  官  莊玉熙
                                        法  官  周宛瑩
上列正本證明與原本無異。
不得上訴。
                                        書記官   秦建華
中    華    民    國    99    年    1     月    8     日
附表：
┌─────┬─────┬──────┐
│          │          │            │
│編     號 │品    名  │數       量 │
│          │          │            │
├─────┼─────┼──────┤
│    1.    │傳真機    │   1台      │
├─────┼─────┼──────┤
│    2.    │簽帳單    │   3張      │
├─────┼─────┼──────┤
│    3.    │簽單      │   8張      │
├─────┼─────┼──────┤
│    4.    │電腦      │   1台      │
├─────┼─────┼──────┤
│    5.    │簽注支數表│   2張      │
├─────┼─────┼──────┤
│    6.    │開獎號碼速│   1張      │
│          │見表      │            │
├─────┼─────┼──────┤
│    7.    │帳冊      │   2本      │
├─────┼─────┼──────┤
│    8.    │現金      │   2500元   │
└─────┴─────┴──────┘
附錄本案論罪科刑法條：
中華民國刑法第266條
（普通賭博罪與沒收物）
在公共場所或公眾得出入之場所賭博財物者，處 1 千元以下罰
金。但以供人暫時娛樂之物為賭者，不在此限。
當場賭博之器具與在賭檯或兌換籌碼處之財物，不問屬於犯人與
否，沒收之。
中華民國刑法第268條
（圖利供給賭場或聚眾賭博罪）
意圖營利，供給賭博場所或聚眾賭博者，處 3 年以下有期徒刑
，得併科 3 千 元以下罰金。

司法院資訊處製作；財團法人民間司法改革基金會備份。
